【裁判字號】    99,訴,990
【裁判日期】    990609
【裁判案由】    毒品危害防制條例
【裁判全文】
臺灣板橋地方法院刑事判決               99年度訴字第990號
公  訴  人  臺灣板橋地方法院檢察署檢察官
被      告  甲○○
上列被告因違反毒品危害防制條例案件，經檢察官提起公訴（99
年度毒偵字第2293、2771號），本院依簡式審判程序合併判決如
下：
    主  文
甲○○施用第一級毒品，處有期徒刑陸月，如易科罰金，以新臺
幣壹仟元折算壹日。又施用第一級毒品，處有期徒刑陸月，如易
科罰金，以新臺幣壹仟元折算壹日；扣案之第一級毒品海洛因壹
包（驗餘淨重零點參肆伍零公克）沒收銷燬。應執行有期徒刑拾
月，如易科罰金，以新臺幣壹仟元折算壹日；扣案之第一級毒品
海洛因壹包（驗餘淨重零點參肆伍零公克）沒收銷燬。
    事  實
一、甲○○前因施用毒品案件，經本院以98年度毒聲字第868 號
    裁定送觀察、勒戒後，認無繼續施用毒品之傾向，於民國98
    年8 月28日（起訴書均誤載為98年8 月20日）執行完畢釋放
    ，並由臺灣板橋地方法院檢察署檢察官以98年度毒偵字第31
    84號、第4145號為不起訴處分確定。詎仍不思戒除惡習，於
    上開觀察、勒戒執行完畢釋放後5 年內，基於施用第一級毒
    品海洛因之犯意，分別為下列行為：
  (一)於99年1 月21日早上某時（起訴書略載為99年1 月21日為警
    採尿前回溯26小時內某時），在其當時位於臺北縣樹林市○
    ○街80巷6 號3 樓住處內，以將海洛因摻入香菸內點燃吸用
    之方法，施用第一級毒品海洛因1 次。嗣為警於同日19時許
    ，在臺北縣土城市○○街2 號10樓某友人住處查獲，經警採
    集其尿液檢體送驗結果，呈鴉片類之陽性反應，始悉上情。
  (二)於99年3 月18日18時許，在其當時位於臺北縣樹林市○○街
    80巷6 號3 樓住處內，以將海洛因摻入香菸內點燃吸用之方
    法，施用第一級毒品海洛因1 次。嗣為警於同年月19日20時
    10分許，在臺北縣樹林市○○路269 號前查獲，並扣得第一
    級毒品海洛因1 包（毛重0.5570公克，淨重0.3470公克，取
    樣0.0020公克鑑定用罄，驗餘淨重0.3450公克，起訴書誤載
    為淨重0.44公克），經警採集其尿液檢體送驗結果，呈鴉片
    類之陽性反應，始悉上情。
二、案經臺北縣政府警察局土城分局、臺北縣政府警察局海山分
    局報請臺灣板橋地方法院檢察署檢察官偵查起訴。本院於準
    備程序進行中，被告就被訴事實均為有罪之陳述，經告知被
    告簡式審判程序之旨，並聽取當事人之意見後，本院合議庭
    裁定均由受命法官獨任進行簡式審判程序。
    理  由
一、上揭事實，均據被告甲○○於本院審理時坦承不諱，且有海
    洛因1 包扣案可資佐證，而上開扣案物經送鑑驗結果，確係
    第一級毒品海洛因無訛，毛重0.5570公克，淨重0.3470公克
    ，取樣0.0020公克鑑定用罄，驗餘淨重0.3450公克等情，則
    有交通部民用航空局航空醫務中心99年4 月2 日航藥鑑字第
    0992127 號毒品鑑定書1 份在卷可憑。起訴書依警員當場秤
    重結果，認扣案海洛因之淨重為0.44公克，洵有誤差，應以
    上開鑑定書所載之淨重較為精確。且被告先後2 次為警查獲
    後，經警採集其尿液檢體送驗結果，均呈鴉片類陽性反應，
    亦有臺灣檢驗科技股份有限公司99年2 月24日、同年4 月8
    日出具之濫用藥物檢驗報告各1 份、被移送人姓名代碼對照
    表2 份附卷可稽，足認被告之任意性自白與事實相符，堪值
    採信。此外，被告前因施用毒品案件，經本院以98年度毒聲
    字第868 號裁定送觀察、勒戒後，認無繼續施用毒品之傾向
    ，於98年8 月28日執行完畢釋放，並由臺灣板橋地方法院檢
    察署檢察官以98年度毒偵字第3184號、第4145號為不起訴處
    分確定等情，有臺灣高等法院被告前案紀錄表可憑，其於觀
    察、勒戒執行完畢釋放後5 年內，再犯本案施用毒品罪，應
    依法訴追處罰。綜上所述，本案事證明確，被告犯行堪予認
    定，應依法論科。
二、查海洛因係屬毒品危害防制條例所定之第一級毒品。是核被
    告所為，係犯毒品危害防制條例第10條第1 項之施用第一級
    毒品二罪。其持有第一級毒品海洛因之低度行為，各為施用
    之高度行為所吸收，不另論罪。所犯上開二罪，犯意各別，
    行為互殊，應予分論併罰。爰審酌被告前因施用毒品，曾接
    受觀察、勒戒之執行完畢，獲有不起訴處分之寬典，仍不思
    戒斷惡習，再次漠視法令而犯上開各罪，非但戕害健康，對
    於社會風氣、治安亦潛有相當危害，惟念其施用毒品所生惡
    害，實以自戕身心健康為主，對於他人生命、身體、財產等
    法益，尚無重大明顯之實害，兼衡其素行狀況、智識程度、
    犯罪之動機、目的、手段暨於本院審理時坦承犯行，甚有悔
    意、態度良好等一切情狀，從輕分別量處如主文所示之刑，
    且定其應執行刑，並諭知各宣告刑及應執行刑如易科罰金之
    折算標準，以示懲儆。扣案之海洛因1 包（毛重0.5570公克
    ，淨重0.3470公克，取樣0.0020公克鑑定用罄，驗餘淨重0.
    3450公克），為本案查獲之第一級毒品，不問屬於犯人與否
    ，應依毒品危害防制條例第18條第1 項前段規定沒收銷燬。
據上論斷，應依刑事訴訟法第273 條之1 第1 項、第299 條第1
項前段，毒品危害防制條例第10條第1 項、第18條第1 項前段，
刑法第11條前段、第41條第1 項前段、第51條第5 款，判決如主
文。
本案經檢察官黃明絹到庭執行職務。
中    華    民    國    99    年    6     月    9     日
                  刑事第八庭  法  官  朱嘉川
以上正本證明與原本無異。
如不服本判決應於收受送達後10日內向本院提出上訴書狀，並應
敘述具體理由；其未敘述上訴理由者，應於上訴期間屆滿後20日
內向本院補提理由書（均須按他造當事人之人數附繕本）「切勿
逕送上級法院」。
                              書記官  陳聖儒
中    華    民    國    99    年    6     月    9     日
附錄本案論罪科刑法條全文：
毒品危害防制條例第10條
施用第一級毒品者，處6 月以上5 年以下有期徒刑。
施用第二級毒品者，處3 年以下有期徒刑。

司法院資訊處製作；財團法人民間司法改革基金會備份。
